【裁判字號】    89,上易,2485
【裁判日期】    890803
【裁判案由】    竊盜
【裁判全文】
臺灣高等法院刑事判決                          八十九年度上易字第二四八五號
    上  訴  人
    即  被  告  甲○○
右上訴人因竊盜案件，不服臺灣板橋地方法院八十八年度易字第四二六○號，中華民
國八十九年三月三十日第一審判決（起訴案號：臺灣板橋地方法院檢察署八十八年度
偵字第二○四○一號），提起上訴，本院判決如左：
    主      文
上訴駁回。
    事實及理由
一、本案經本院審理結果，認第一審判決以上訴人即被告甲○○係犯刑法第三百二十
    條第一項竊盜罪，同時審酌被告犯罪之動機、目的、手段、智識程度、犯後態度
    等一切情狀，量處被告罰金三千元，如易服勞役以三百元折算一日。認事用法及
    量刑均無不當，應予維持，並引用第一審判決書記載之事實、證據及理由（如附
    件）。
二、被告上訴意旨以：被害人乙○○所稱前後矛盾；證人黃麒文自始至終不在場，而
    證人即警員楊惠升、張進通係依被害人指述作證，三人之證言與事實不符，被告
    並無竊取被害人之財物，並請求傳訊證人ＳＯＮＹ等語。
三、惟查：被告竊取被害人之白色襪子二雙、迷你背心一件及現金五千元之犯行，業
    經原審認定無訛，並詳載理由依據。再證人黃麒文、楊惠升及張進通與被告素無
    怨隙，絕無一致出面誣指被告之可能，被害人及證人所稱，自屬可信。被告空言
    指稱證人之證言不實，要屬無據。足見被告上訴，猶執前詞，否認犯罪，為無理
    由，應予駁回。至被告聲請傳訊證人ＳＯＮＹ，然本件事證已明，核無傳訊必要
    ，併此敘明。
據上論斷，應依刑事訴訟法第三百七十三條、第三百六十八條，判決如主文。
本案經檢察官李金定到庭執行職務。
中    華    民    國    八十九    年      八        月      三          日
                        臺灣高等法院刑事第十四庭
                            審判長法  官  陳  祐  輔
                                  法  官  蔡  國  在
                                  法  官  陳  國  文
右正本證明與原本無異。
不得上訴。
                                  書記官  蔡  棟  樑
中    華    民    國    八十九    年      八        月      七          日
附錄：本案論罪科刑法條全文
刑法第三百二十條第一項
意圖為自己或第三人不法之所有，而竊取他人之動產者，為竊盜罪，處五年以下有期
徒刑、拘役或五百元以下罰金。
附件
臺灣板橋地方法院刑事判決                        八十八年度易字第四二六號
    公  訴  人  臺灣板橋地方法院檢察署檢察官
    被      告  甲○○  女  三十一歲（民國○○○年○○月○○○日生）
                        住臺北市○○區○○路二五九巷二弄二號一樓
                        身分證統一編號：Ｙ二二四六五七七號
    選任辯護人  吳慶隆律師
右列被告因竊盜案件，經檢察官提起公訴（八十八年度偵字第二○四○一號），本院
判決如左：
    主  文
甲○○竊盜，處罰金參仟元，如易服勞役以佰元折算壹日。
    事  實
一、甲○○意圖為自己不法之所有，於民國（下同）八十八年八月二十九日晚上十一
    時許，在台北縣永和市○○路八十二號乙○○所經營之「一九六一服飾店」，利
    用購物之際，趁該店店員不注意，竊取乙○○所有之白色襪子二雙、迷你背心一
    件，甲○○並趁乙○○持其信用卡結帳之際，接續竊取櫃檯內之新台幣（下同）
    五千元，得手後，當場為乙○○發覺，報警查獲，並扣得上開白色襪子二雙、迷
    你背心一件及五千元。
二、案經乙○○訴由台北縣警察局永和分局報請台灣板橋地方法院檢察署檢察官偵查
    起訴。
    理  由
一、本件訊之被告甲○○雖坦承右揭時地持有白色襪子二雙、迷你背心一件、新台幣
    五千元等物一情不諱，惟矢口否認涉有右揭犯行，辯稱：襪子及背心亦係其所購
    買，欲待刷卡後再結帳，五千元係其所有云云。惟查：被告右揭犯罪事實，業据
    告訴人乙○○於警訊時及偵、審中指訴甚詳，復有贓物認領保管收據一紙附卷可
    稽。且經警員張進通、楊惠升，及證人黃麒文到庭證述在卷。是被告所辯無非事
    後卸責之詞，委無足採，本件事證明確，被告竊盜犯行洵堪認定。
二、核被告所為，係犯刑法第三百二十條第一項之竊盜罪。爰審酌被告犯罪之手段、
    所生危害及犯後之態度等一切情狀，量處如主文所示之刑，並諭知易服勞役之折
    算標準。
據上論斷，應依刑事訴訟法第二百九十九條第一項前段，刑法第三百二十條第一項、
第四十二條第二項，罰金罰鍰提高標準條例第一條前段、第二條，判決如主文。
本案經檢察官張云綺到庭執行職務
中      華      民      國      八十九      年    三    月     三十     日
            臺灣板橋地方法院刑事第一庭
                                     法  官    胡  堅  勤
右正本證明與原本無異。
如不服本判決，應於判決送達後十日內，向本院提出上訴狀。
                                     書記官    劉  文  美
中      華      民      國      八十九      年    四    月       一     日
附錄本案論罪科刑法條全文：
刑法第三百二十條第三項、第一項
意圖為自己或第三人不法之所有，而竊取他人之動產者，為竊盜罪，處五年以下有期
徒刑、拘役或五百元以下罰金。
意圖為自己或第三人不法利益，而竊佔他人之不動產者，依前項之規定處斷。
前二項之未遂犯罰之。


司法院資訊處製作；財團法人民間司法改革基金會備份。
